【裁判字號】    89,上訴,316
【裁判日期】    891027
【裁判案由】    違反毒品危害防制條例
【裁判全文】
臺灣高等法院花蓮分院刑事判決           八十九年度上訴字第三一六號
    上  訴  人  臺灣台東地方法院檢察署檢察官
    被      告  乙○○
    指定辯護人  甲○○律師
右列上訴人因被告違反毒品危害防制條例案件，不服臺灣台東地方法院八十九年度訴
字第七號中華民國八十九年十月二十七日第一審判決( 起訴案號：臺灣台東地方法院
檢察署八十八年度偵字第二三四七、三０四一號 )，提起上訴，本院判決如左：
    主  文
原判決撤銷。
乙○○轉讓第二級毒品，累犯，處有期徒刑捌月。
    事  實
一乙○○前曾犯恐嚇罪，經原審法院判處有期徒刑四月確定，於民國（下同）八十四
  年一月二十三日易科罰金執行完畢，詎尚不知悔改，明知甲基安非他命係第二級毒
  品，不得轉讓，於八十八年六月七日下午四時許，在台東縣鹿野鄉○○村○○路○
  段三七二號住處，以新台幣一千元之價格，將其持有中之第二級毒品甲基安非他命
  一包轉讓予鄭欽仰施用，嗣於同日下午四時三十分許，為警在乙○○上開住處查獲
  ，並由亦在場之鄭欽仰身上扣得甲基安非他命一小包（隨鄭欽仰施用第二級毒品案
  件移送）。
二案經台東縣警察局關山分局移送臺灣台東地方法院檢察署檢察官偵查起訴。
    理  由
一被告乙○○於警訊、偵查中及原審法院審理時均否認有右揭犯行，惟查右揭犯罪事
  實，業據證人鄭欽仰於第三次警訊中及檢察官偵查時證述在卷及於原審法院訊問時
  結證綦詳，且鄭欽仰於原審法院證稱八十八年六月七日下午四時許由被告交付一小
  包安非他命即予施用，下樓就被抓到（見原審第八十九－九十頁），其於同日下午
  六時許經警方採集其尿液送驗結果，確呈甲基安非他命之陽性反應，此有台東縣衛
  生局煙毒麻醉藥品類委託檢驗結果通知書在卷可資佐證（見警卷鄭欽仰第一次警訊
  筆錄及上開檢驗結果通知書）。雖鄭欽仰於關山警察分局瑞源派出所警訊中供稱前
  開安非他命係向「小陳」購買云云，惟此乃鄭欽仰因怕被告找到伊家而連累伊之家
  人，已據鄭欽仰於原審法院證述在卷（見原審卷第八十九頁），則證人鄭欽仰於上
  開警訊中所為之陳述，亦不足據為被告有利認定之依據。另被告於原審雖聲請傳訊
  證人鄭欽仰並與之對質或結問，惟原審同時傳喚被告及證人鄭欽仰，於訊問鄭欽仰
  期日被告卻又不到庭，則法院自無從給予對質，結問。被告於原審聲請調閱其與鄭
  欽仰間之電話通聯紀錄，本院認無此必要，均附此明。綜上所述，被告所辯不足
  採信，其犯行洵堪認定。
二查安非他命（含甲基安非他命）為毒品危害防制條例第二條第二項第二款所列之第
  二級毒品，核被告所為，係犯同條例第八條第二項之轉讓第二級毒品罪，其轉讓前
  持有之低度行為為轉讓之高度行為所吸收，不另論罪。公訴意旨認犯同條例第四條
  第二項之販賣毒品罪，惟查該法條所謂之「販賣」必有營利之意圖始足當之，而有
  營利之意圖，須依證據證明之，而認定犯罪事實所憑之證據，須於通常一般之人均
  不致有所懷疑始足當之（參照最高法院七十六年台上字第四九八六號判例）；本件
  被告與鄭欽仰為同鄉，彼等二人於八十七年間即已認識，並知悉被告住處之電話號
  碼（見原審卷第六十二－六十三頁），已見彼等二人關係匪淺，雖鄭欽仰屢次供稱
  係向被告購買前開安非他命，惟一般所謂購買，僅係指有代價之支付而已，至於對
  方有無營利之意圖，則非端類此用語即可為判斷之依據。觀之本件被告與鄭欽仰上
  開關係，及鄭欽仰所供係伊打電話向被告「買」一千元之安非他命，而遍查全卷並
  無證據足資證明被告確有販賣營利之意圖，以此區區之數量，尚難認定被告確有營
  利販賣之犯意，或確為低價買進高價賣出之犯行，從而本件起訴法條尚有未洽，應
  予變更。次查被告有如事實欄所載之前科，此有被告前科調查表在卷可稽，其於五
  年內再犯本件有期徒刑之罪，應依累犯規定加重其刑。本件原審以證人鄭欽仰前後
  所供不一，及鄭欽仰所犯吸用第二級毒品如供出毒品來源，可邀減刑寬典，因認鄭
  欽仰所供不可信而為被告無罪之諭知，固非無見，惟查證人前後所供不一，究竟何
  者為可信，仍應詳為審究，要非供述前後不一，即可全盤否定其證言之真實性。又
  鄭欽仰於檢察官偵查中供稱於八十八年五月初才開始吸用安非他命（距本件案發僅
  有一月），已見其前未曾因吸用第二級毒品而經送觀察勒戒後為不起訴處分，則其
  第一次吸用第二級毒品經查獲，充其量應僅須受觀察勒戒或強制戒治而已，並無減
  輕其刑之問題，如謂鄭某意圖獲得減刑寬典，謂其供出來源而陷被告於重刑，亦非
  情理之常，原判決經核即有未當，因予撤銷改判，並審酌本件被告轉讓數量無多等
  一切情形，量處如主文所示之刑，用資懲儆。被告經合法傳喚，無正當理由不到庭
  ，爰不待其陳述逕行判決。
三公訴意旨另以：被告於八十八年六月三日亦曾以一千元價格販賣安非他命一小包予
  鄭欽仰，且與前開論罪（公訴意旨認係販賣）有連續關係而一併提起公訴。公訴意
  旨認被告涉犯此部分罪嫌，係以證人鄭欽仰之供述為唯一論據，然查證人鄭欽仰此
  部分供述前後反覆不一，且與其在原審經具結後之供述不符（見原審卷第八十八頁
  以下），自應以其在原審經具結後所為之供述為可信，此外復其無其他證據足資證
  明證人鄭欽仰所為此部分不利於被告之供述與事實相符，此部分自屬不能證明被告
  犯罪，唯公訴意旨係以與前揭論罪部分具有裁判上一罪之關係而提起公訴，爰不另
  為無罪之諭知。
據上論斷，應依刑事訴訟法第三百六十九條第一項前段、第三百六十四條、第二百九
十九條第一項前段、第三百條、第三百七十一條、毒品危害防制條例第八條第二項，
刑法第十一條前段、第四十七條，判決如主文。
本案經檢察官崔紀鎮到庭執行職務。
中      華      民      國      九十      年    二      月   二十七   日
                                審判長法官  謝  志  揚
                                      法官  何  方  興
                                      法官  蔣  有  木
右正本證明與原本無異。
如不服本判決，應於送達後十日內，向本院提出上訴狀。其未敘述理由者，並應於提
出上訴狀後十日內向本院補提理由狀(須附繕本)。
                                    書記官  陳  有  信
中      華      民      國      九十      年    二      月  二十七    日


司法院資訊處製作；財團法人民間司法改革基金會備份。
